{"related": [], "etymology": "From exterior", "url": "https://en.wiktionary.org/wiki/exteriorizar", "definitions": ["to outwardly show"], "verb": "exteriorizar", "synonyms": [], "description": "exteriorizar (first-person singular present exteriorizo, first-person singular preterite exterioric\u00e9, past participle exteriorizado)", "conjugations": {"imperative": {"affirmative": ["", "exterioriza (t\u00fa) - exterioriz\u00e1 (vos)", "exteriorice", "exterioricemos", "exteriorizad", "exterioricen"], "negative": ["", "no exteriorices", "no exteriorice", "no exterioricemos", "no exterioric\u00e9is", "no exterioricen"]}, "infinitive": "exteriorizar", "indicative": {"future": ["exteriorizar\u00e9", "exteriorizar\u00e1s", "exteriorizar\u00e1", "exteriorizaremos", "exteriorizar\u00e9is", "exteriorizar\u00e1n"], "preterite": ["exterioric\u00e9", "exteriorizaste", "exterioriz\u00f3", "exteriorizamos", "exteriorizasteis", "exteriorizaron"], "imperfect": ["exteriorizaba", "exteriorizabas", "exteriorizaba", "exterioriz\u00e1bamos", "exteriorizabais", "exteriorizaban"], "conditional": ["exteriorizar\u00eda", "exteriorizar\u00edas", "exteriorizar\u00eda", "exteriorizar\u00edamos", "exteriorizar\u00edais", "exteriorizar\u00edan"], "present": ["exteriorizo", "exteriorizas (t\u00fa) - exterioriz\u00e1s (vos)", "exterioriza", "exteriorizamos", "exterioriz\u00e1is", "exteriorizan"]}, "pastparticiple": {"plural": {"feminine": "exteriorizadas", "masculine": "exteriorizados"}, "singular": {"feminine": "exteriorizada", "masculine": "exteriorizado"}}, "gerund": "exteriorizando", "subjunctive": {"imperfect_se": ["exteriorizase", "exteriorizases", "exteriorizase", "exterioriz\u00e1semos", "exteriorizaseis", "exteriorizasen"], "future": ["exteriorizare", "exteriorizares", "exteriorizare", "exterioriz\u00e1remos", "exteriorizareis", "exteriorizaren"], "imperfect_ra": ["exteriorizara", "exteriorizaras", "exteriorizara", "exterioriz\u00e1ramos", "exteriorizarais", "exteriorizaran"], "present": ["exteriorice", "exteriorices", "exteriorice", "exterioricemos", "exterioric\u00e9is", "exterioricen"]}}, "pronunciations": []}